臺灣橋頭地方法院民事簡易判決
111年度橋簡字第428號
原      告  李晏純  
訴訟代理人  許淑琴律師                      
            馬健嘉律師                    
            李權儒律師
被      告  許志瑋  
訴訟代理人  黃奉彬律師
被      告  何滋渝  

訴訟代理人  黃奉彬律師
上列當事人間請求損害賠償事件，本院於民國111年8月2日言詞
辯論終結，判決如下：
    主  文
被告應連帶給付原告新臺幣貳拾伍萬元，及各如附表所示利息起
算日起至清償日止，按週年利率百分之五計算之利息。
原告其餘之訴駁回。
訴訟費用由被告連帶負擔二分之一，餘由原告負擔。
本判決關於原告勝訴部分得假執行；但被告如以新臺幣貳拾伍萬
元為原告供擔保，免為假執行。
    事實及理由
一、原告主張：原告與被告乙○○為夫妻關係（於民國105年11月9
    日結婚 ，婚姻關係存續中），被告甲○○於兩造婚姻關係存
    續中與乙○○發展不正常互動關係，於109年3月5日起先後發
    生交往、共同出遊、拍攝喇舌、裸體擁抱、同床共眠等親密
    照片等行為，更有發生性行為等侵害配偶權之行為（下合稱
    系爭親密行為），其等所為顯已逾越一般社會通念下男女交
    往分際，屬侵害原告配偶權之侵權行為，且因原告要求被告
    不要再往來，又遭到甲○○以到原告娘家潑灑、丟擲物品等方
    式侵擾（下稱系爭騷擾行為），原告因此精神痛苦萬分、身
    心受創，產生焦慮症症狀，爰依侵權行為之法律關係請求被
    告連帶給付原告慰撫金新臺幣（下同）50萬元等語。聲明：
    被告應連帶給付原告50萬元，及自起訴狀繕本送達翌日起至
    清償日止，按週年利率5 ％計算之利息。
二、被告則以：原告因工作在前鎮區，從106年12月25日之後就
    只有假日會返回與乙○○在路竹的共同住處，雙方聚少離多，
    且乙○○多次要求原告返回同住，乙○○母親也曾於109年2月10
    日以LINE傳送訊息要求原告搬回路竹居住，原告卻向乙○○表
    示「你自己在去找一個伴替你生一個」、「找一天去簽一簽
    比較實在」等語，令乙○○因此感到失望無助，其嗣與甲○○滋
    生感情，並非完全事出無因。又被告均已向原告表達歉意，
    且乙○○曾透過母親交付原告20萬元表達對此事之歉意，原告
    卻對此不回應，又對乙○○冷言冷語，其請求金額顯然過高；
    又原告所稱系爭騷擾行為是因何滋瑜對乙○○行為不滿，一時
    氣憤所為單一事件，並非針對原告。另原告提出之唐子俊診
    所診斷證明、心理評估報告是於111年4月29日作成，內容提
    及乙○○2年前就向其坦承外遇，而原告本件是於111年5月11
    日起訴，已逾2年時效等語，資為抗辯。聲明：原告之訴駁
    回。
三、本院之判斷：
（一）按因故意或過失，不法侵害他人之權利者，負損害賠償責
       任，故意以背於善良風俗之方法，加損害於他人者亦同
      ； 不法侵害他人之身體、健康、名譽、自由、信用、隱
      私、 貞操，或不法侵害其他人格法益而情節重大者，被
      害人雖 非財產上之損害，亦得請求賠償相當之金額，此
      於不法侵 害他人基於父、母、子、女或配偶關係之身分
      法益而情節 重大者，亦準用之。此觀諸民法第184 條第1
       項、第195 條第1 項前段、第3 項之規定即明。而婚姻
      關係以夫妻共 同生活為目的，夫妻間應彼此尊重，互守
      忠實義務，保持 其共同生活之圓滿、安全及幸福，此種
      關係具有人格之性 質，對配偶雙方均具有重大利益，與
      有配偶之人相姦，乃 干擾或妨害他人夫妻維持婚姻共同
      生活圓滿、安全及幸福 之法益，自屬故意以背於善良風
      俗之方法，不法侵害基於 配偶關係所生之身分法益，且
      情節重大甚明。
（二）原告主張其與乙○○為夫妻關係，被告於原告、乙○○婚姻關
      係存續中交往並發生系爭親密行為等事實，業據提出戶籍
      謄本、被告親密照片（內容包括被告擁抱、親吻、擁抱睡
      眠、舌頭互碰等）、原告分別與乙○○、甲○○之通訊軟體對
      話紀錄、被告間簽訂之和解協議書（記載被告2人從109年
      3月5日交往至110年4月7日）為證，且被告就侵害事實部
      分並不爭執（本院卷第71頁），堪認可信。被告所為系爭
      親密行為，顯已超過普通朋友界線，逾越通常兩性社交之
      分際，足以破壞婚姻生活之圓滿、安全及幸福，核屬故意
      以違背善良風俗之方法，不法侵害原告基於婚姻關係而享
      有之配偶身分法益，且破壞原告婚姻關係之美好和諧，自
      屬情節重大，則原告依侵權行為之法律關係，請求被告連
      帶賠償精神慰撫金，自屬有據。
（三）被告雖辯稱原告之損害賠償請求權已罹於時效云云，惟查
      :(1)按消滅時效，自請求權可行使時起算；因侵權行為所
      生之損害賠償請求權，自請求權人知有損害及賠償義務人
      時起，2年間不行使而消滅；自有侵權行為時起，逾10年
      者亦同。民法第128 條前段、197條第1項分別定有明文。
      (2)請求慰撫金之賠償，其核給標準與財產上損害之計算
      不同，應以實際加害情形、受害程度、被害人之身分地位
      、加害人經濟狀況等為綜合考量定之。而在並非單純以個
      別發生性行為之方式侵害配偶權，而是持續發生逾越社會
      一般通念所能容忍，且達於破壞他人婚姻生活圓滿安全之
      侵權行為時，因加害行為持續越久，受害人精神上所受痛
      苦越大，其損害亦隨之而累積，且此種損害之累積並非量
      的累積，而是質之累積，則其所生損害應至行為終了時始
      為底定，故此類損害只有在繼續性侵權行為結束時，始得
      對累積之整體損害進行金錢的評價，故慰撫金請求權之時
      效應為一體進行，其起算時亦應以繼續性之加害行為終結
      時為宜。本件依卷內被告2人簽立之和解協議書所載被告
      交往至110年4月7日等語（本院卷第31頁），堪認被告至
      少有交往至110年4月7日，而原告於111年5月13日提起本
      件訴訟，未超過2年時間，難認其請求已罹於時效。(3)又
      縱使認為本件時效應自原告最早知悉被告行為之時點起算
      ，因卷內心理評估報告僅記載原告於111年4月22日接受訪
      談時，曾稱其先生大約2年前承認自己外遇等語（本院卷
      第40頁），但該時點與原告起訴時點僅相差不到一個月，
      亦無事證可判斷「大約2年前」之精確時間長度，也無法
      判斷外遇對象及具體外遇行為，仍無從逕為不利原告之判
      斷。
  (四)又查:1、被告辯稱原告與乙○○長期未共同居住，及原告言
      行對此結果亦有部分責任云云，業經提出對話紀錄為佐（
      本院卷第65至68頁、95至97頁），且原告對其與乙○○平時
      未同住一處及曾對乙○○為「簽一簽比較實在等語」等語之
      事並未爭執（本院卷第77頁），固堪認定其等情感關係可
      能曾有動搖，但此等事實並非被告得據為侵害配偶權之事
      由，至多作為慰撫金綜合審酌之參考因素。2、原告主張
      因其要求何滋瑜與乙○○分手，遭到何滋瑜以系爭騷擾行為
      侵擾，雖經提出照片為證（本院卷第35至37頁），被告則
      以前詞置辯。從原告提出之照片及被告答辯（本院卷第62
      頁），雖能認定何滋瑜曾有此等行為，但無法確認行為之
      背景、動機是否如原告主張，也難判斷其具體影響。3、
      被告雖辯稱乙○○之母曾交付原告20萬元，此筆款項具有賠
      償原告之性質，但此為原告所否認（本院卷第78頁），而
      給付款項之原因多端，無法僅以乙○○之母曾交付原告款項
      之事，認定乙○○已就本件侵權事實賠償原告。　　　
（五）按法院對於慰撫金之量定，應斟酌兩造身分、地位及經濟
      狀況等關係定之（最高法院76年度台上字第1908號判決意
      旨參照）。次按慰藉金之賠償須以人格權遭遇侵害，使精
      神上受有痛苦為必要，其核給之標準固與財產上損害之計
      算不同，然非不可斟酌雙方身分資力與加害程度，及其他
      各種情形核定相當之數額（最高法院51年度台上字第223
      號判決意旨參照）。原告配偶權遭侵害，堪認精神上受有
      相當之痛苦，當得請求被告賠償非財產上之損害。爰審酌
      原告於110年間有19筆所得資料，名下有10筆財產資料、
      乙○○110年間有2 筆所得資料，名下有6筆財產資料、甲○○
      110年間無所得資料，名下有1筆財產資料，有兩造之稅務
      電子閘門財產所得調件明細表在卷可佐，並考量被告上揭
      不當行為之情節、行為態樣、行為期間、對原告身份法益
      侵害之程度，原告所提出之心理評估報告顯示原告確因此
      受到相當影響（本院卷第41頁）、前述兩造婚姻狀況及其
      他一切情狀，認原告請求之精神慰撫金應以25萬元為適當
      ，逾此金額之請求，尚屬過高，應予駁回。　　　
四、從而，原告主張被告應連帶給付原告25萬元，及各如附表所
    示之利息起算日起清償日止，按週年利率5%計算之利息，為
    有理由，應予准許，逾此範圍之請求，則無理由，應予駁回
    。
五、本件原告勝訴部分係就民事訴訟法第427 條訴訟適用簡易程
    序所為被告敗訴之判決，依同法第389 條第1 項第3 款規定
    ，應依職權宣告假執行，並依同法第392 條第2 項規定，依
    職權宣告被告如預供擔保後，免為假執行。
六、本件事證已臻明確，兩造其餘主張陳述及所提之證據，經審
    酌後於本件判決結果無影響，爰不逐一論述，附此敘明。
七、訴訟費用負擔之依據：民事訴訟法第79條、第85條第2項。
中　　華　　民　　國　　111 　年　　8 　　月　　12　　日
                  橋頭簡易庭  法      官    呂維翰
以上正本與原本相符。
如不服本判決，應於送達後20日內，向本院提出上訴狀並表明上
訴理由，如於本判決宣示後送達前提起上訴者，應於判決送達後
20日內補提上訴理由書（須附繕本）。
中　　華　　民　　國　　111 　年　　8 　　月　　18　　日
                              書  記  官    薛如媛
　　　　　　　　　　　　　　　　
附表　　　　　　　　　　　　　　
被告 繕本送達日 利息起算日 乙○○ 111年6月2日（本院卷第47頁） 111年6月3日 甲○○ 111年5月31日（本院卷第49頁） 111年6月1日